臺灣臺北地方法院刑事判決　　　　　　　 94年度易字第331號
公　訴　人　臺灣臺北地方法院檢察署檢察官
被　　　告　甲○○即姚江興）.
上列被告因竊盜案件，經檢察官提起公訴（94年度偵字第120 號
），本院判決如下：
    主  文
甲○○無罪。
    理  由
一公訴意旨略以：甲○○意圖為自己不法之所有，於民國九十三
  年八月下旬不詳時間，在臺北市○○區○○路一段二百號前，
　竊取李姮儀、許博荃所共同使用之車牌號碼RB3 －633 號輕型
  機車一部（車主登記為李姮儀），得手後留供己用。嗣許博荃
  於同年月三十日至上址欲使用該車時發覺失竊，始報警循線查
  獲等語，因認被告涉犯刑法第三百二十條第一項之竊盜罪嫌。
二犯罪事實應依證據認定之，無證據不得推定其犯罪事實。不能
  證明被告犯罪者，應諭知無罪之判決，刑事訴訟法第一百五十
  四條、第三百零一條第一項分別定有明文。又認定不利於被告
  之事實，須依積極證據，苟積極證據不足為不利於被告之認定
  時，即應為有利於被告之認定，更不必有何有利之證據，最高
  法院著有三十年上字第八一六號判例可資參照。
三公訴意旨認被告涉有刑法第三百二十條第一項竊盜罪嫌之理由
  無非以：(1)被告於偵查時之陳述：確有使用上開車輛，嗣因酒
  後騎乘該車犯公共危險案件而為警查扣等事實。(2)證人即被害
  人許博荃之證述：前述車輛確為他人竊盜，且未同意被告使用
  上開車輛等事實。(3)行照、車輛協尋報案單、贓物認領保管收
  據等各一張。(4)臺北市政府警察局舉發違反道路交通理事件通
  知單一張等為其論據。被告雖承認於九十三年八月二十九日凌
  晨酒後騎乘前述機車行經臺北市中興橋時，為警攔檢後遭舉發
  等情，但否認有竊盜犯行，辯稱：被查獲當天（應為九十三年
  八月二十八日晚間）和幾個朋友在萬華一起喝酒，喝完後，朋
  友說我住的那麼遠，就把車子借給我騎，我只知道他綽號叫「
  長腳仔」（臺語），不知道真實姓名，長腳仔住在中和南勢角
  那邊，我當時住在林口。他把我車借我騎時，我不知道那是贓
  車等語。
四本院認為：
(一)被告於九十三年八月二十九日凌晨酒後騎乘前述機車行經臺北
  市中興橋時，為警攔檢後遭舉發等情，除被告坦承外，並有臺
　北市政府警察局舉發違反道路交通理事件通知單一張可證；而
  前述車牌號碼RB3 －633 號輕型機車乃於九十三年八月二十三
  日至同年八月二十九日期間，於臺北市○○區○○路一段二百
  號前遭人竊取等情，亦有證人許博荃之證言、行照、車輛協尋
  報案單、贓物認領保管收據等各一張等可證，堪信為真實。
(二)證人即警員乙○○於本院審理時證稱：九十三年八月二十八日
  ，我們從二十三時到翌日三時的酒測勤務，在中興橋上臨檢機
  車，在二十九日凌晨一點左右攔到這部機車，駕駛人就是被告
  ，他身上有酒味，因此對他做酒測。我要他出示證件，我忘了
  他給我駕照或身分證，但他說他沒帶行照，我問他機車是誰的
  ，他跟我說是朋友借他的，我問他是男的或女的，他說是女的
  ，是朋友的太太的車子，他說是他跟朋友一起喝酒，朋友借給
  他騎回去，我們經電腦查詢，發現車主的確是女士，車況正常
  ，沒有失竊報案紀錄，我就依法告發他酒後駕車，並扣車。（
  問：當你在要求被告提出證件時，被告說沒帶行照，他的神情
  如何？）答：還蠻正常，沒很慌亂的樣子。（問：從你問被告
  問題的過程中，被告的反應如何？）答：都很正常，就是一般
  對話時的反應，他只要求我們不要給他告發酒測，車子能夠不
  要扣。（問：當時你有無對這部車子有無可能是贓車感到懷疑
  ？）答：沒有，但我有注意到他的車子鑰匙孔，發現鎖頭鬆鬆
  的，被告拿著那支鑰匙雖然可以開，但發動後，鑰匙還可以拔
  出來，看起來鎖頭有被敲動過，我就問他車子是何人的，他說
  是朋友的，而且用電腦查詢車況，也都正常，就沒繼續追問等
  語。
(三)由證人以上之證述可知，被告因酒後駕車遭證人攔停時，即向
  證人陳稱自己跟朋友一起喝酒，機車為朋友借其使用，是朋友
　的太太的車子，並要求不要告發酒測，不要扣車等與一般人遭
  攔檢時之反應相同，且依證人對被告言行之觀察，被告並無心
  虛、慌亂等異常反應，依卷內現存證據，僅能證明被告有騎乘
  失竊機車之事實，尚無從認定被告有竊盜犯行，自不得以該罪
  相繩。此外，復查無其他積極證據足證被告涉有公訴人所指前
  述犯行，不能證明被告犯罪，參照前述說明，依法應為無罪之
  諭知。
五依刑事訴訟法第三百零一條第一項，判決如主文。
本案經檢察官李鴻維到庭執行職務
中　　華　　民　　國　　94　　年　　9 　　月　　21　　日
　　　　　　　　　刑事第十五庭  審判長法　官　周祖民
                                      法  官  黃雅君
                                      法  官  邱蓮華
以上正本證明與原本無異。
如不服本判決應於送達後10日內向本院提出上訴狀
                                      書記官  王黎輝
中　　華　　民　　國　　94　　年　　9 　　月　　21　　日
